臺灣臺中地方法院交通事件裁定　　　　95年度交聲字第1269號
原處分機關　交通部公路總局臺中區監理所
異　議　人
即受處分人　鉅暘金屬工業有限公司
　　　　　　　　　　統一編號：.
法定代理人　張宏生
上列異議人即受處分人因違反道路交通管理處罰條例案件，對於
交通部公路總局台中區監理所95年11月29日所為之裁決（中監違
字第裁60-Z00000000號裁決書），聲明異議，本院裁定如下：
    主    文
異議駁回。
    理    由
一、原處分機關略以：本案係內政部國道公路警察局第二警察對
    於民國90年5月21日20時58分許，在國道一號高速公路南下
    117公里處，查獲賴金樹駕駛車牌號碼OP-7177號自小客車，
    因「1.牌號註銷駕車行駛公路。2.未帶行照」而違規，經國
    道公路警察局第二警察隊造橋分隊以公警局交字第Z0000000
    0號舉發違反道路交通管理事件通知單當場舉發。異議人即
    車輛所有人未於期限內到案，本所遂於95年11月29日以中監
    違字第裁60-Z00000000號裁決書，改裁處「使用註銷之牌照
    行駛」，處罰罰鍰新台幣（下同）7千2百元，並扣繳牌照，
    異議人不服，聲明異議。查車牌號碼OP-7177號自小客車因
    逾期檢驗，經本所於88年7月19日逕行註銷牌照，另異議人
    亦未辦理任何過戶或拒不過戶之註銷手續，其將車牌交與何
    人使用係屬事實認定問題，原處分機關所為裁決應無不合等
    語。
二、本件受處分即異議人（下稱異議人）則以：異議人所有車號
    OP-7177號自小客車於84年1月30日讓渡予賴柏樹、賴金樹兄
    弟所經營之「立偉家具有限公司」，然其等至今未至監理機
    關辦理過戶手續，異議人於85年2月28日發存證信函予受讓
    人，一直未獲回應，該車目前仍由賴金樹使用。且異議人業
    於85年10月14日辦理註銷登記，並於93年5月17日清算解散
    ，請將上開罰單移轉至賴金樹名下等語，聲明異議。
三、本院之判斷：
  (一)按汽車有下列情形之一者，處汽車所有人新台幣3千6百元以
    上1萬8百元以下罰鍰，並禁止其行駛：使用吊銷、註銷之牌
    照行駛，道路交通管理處罰條例第12條第1項第4款定有明文
    。查本件車號OP-7177號自小客車於88年7月19日因逾期檢驗
    ，經交通部公路總局臺中區監理所豐原監理站依道路交通管
    理處罰條例第17條第1項規定註銷牌照，且上開車輛迄95年
    12月19日為止，仍登記為異議人所有等情，有汽車車籍查詢
    資料在卷可稽。又異議人對於賴金樹於90年5月21日20時58
    分許，在國道一號高速公路南下117公里處駕駛經註銷牌照
    之上開車輛為警查獲之事實，不表爭執，是上開車輛確有舉
    發違反道路交通管理事件通知單所記載之違規事由，堪以認
    定。
  (二)異議人雖以其業將上開自小客車讓渡予立偉家具有限公司，
    是受讓人賴金樹兄弟遲不辦理過戶登記等語置辯，並提出大
    雅郵局85年2月28日第136號存證信函1紙為證，然查車輛買
    賣受讓人遲未辦理過戶登記，可由原車主公示催告（刊登報
    紙或送達之存證信函），逾1星期受讓人仍不辦理時，由原
    車主攜帶證明文件（個人身分證、公司營利事業登記證影本
    及公司或商業登記證明文件影本)、印章、報紙或存證信函
    正本，填寫異動登記書2份，查清稅、費及違規積案後辦理
    拒不過戶註銷牌照登記，惟本件異議人除以存證信函催告受
    讓人外，並未向監理機關辦理拒不過戶註銷牌照登記，而是
    直至88年7月19日因逾期檢驗，由監理機關逕行註銷牌照，
    是異議人仍為公路主管機關登記之車輛所有人，其對於上開
    交通違規之處罰，自應負責，故其上開辯解，委不足採。從
    而，本件異議為無理由，應予駁回。
四、據上論斷，應依道路交通案件處理辦法第19條規定，裁定如
    主文。
中　　華　　民　　國　　96　　年　　1 　　月　　9 　　日
                  交通法庭    法  官  陳姵君
上正本證明與原本無異。
如不服本裁定應於送達後五日內向本院提出抗告狀。
                              書記官  莊金屏
中　　華　　民　　國　　96　　年　　1 　　月　　9 　　日
